臺灣板橋地方法院刑事判決　　　　　　　　　　　　九十一年度訴字第一七三六號
　　公　訴　人　臺灣板橋地方法院檢察署檢察官
　　被　　　告　甲○○　男　三.
右列被告因違反毒品危害防制條例案件，經檢察官提起公訴（九十一年度毒偵字第二
三四五號），本院判決如左：
    主  文
甲○○施用第一級毒品，累犯，處有期徒刑柒月，又施用第二級毒品，累犯，處有期
徒刑玖月。應執行有期徒刑壹年貳月。
    事  實
一、甲○○前曾於民國八十二年間，因違反麻醉藥品管理條例、藥事法案件，經本院
    分別判處有期徒刑三年二月、四月、三月，並定執行刑為有期徒刑三年六月，於
    八十四年六月十七日假釋出監，復於八十七年間因違反麻醉藥品管理條例案件，
    經本院判處有期徒刑六月，前案假釋經撤銷後合併執行，於八十九年一月十八日
    執行完畢。詎仍不知悔改，前因施用毒品案件，經本院裁定送觀察、勒戒後，認
    為有繼續施用傾向，經本院裁定令入戒治處所施以強制戒治一年，嗣後停止戒治
    付保護管束，於保護管束期滿後，經台灣板橋地方法院檢察署檢察官於八十九年
    三月十四日以八十九年度戒毒偵字第一五四號為不起訴處分，仍不知悔改，復因
    連續第二級毒品安非他命，經本院於九十年四月二十五日以九十年度易字第六六
    七號判處有期徒刑八月確定，另以九十年度毒聲字第四一七號裁定令入戒治處所
    施以強制戒治，後經裁定停止戒治，所餘戒治期間付保護管束，保護管束期間於
    九十一年一月十八日期滿。猶不思悔改，復基於施用第二級毒品安非他命之犯意
    ，於九十一年四月十七日晚間，在其台北縣林口鄉頂福村二鄰九號住處，施用第
    二級毒品安非他命一次，另基於施用第一級毒品海洛因之犯意，於同年月十八日
    下午，在前揭處所施用第一級毒品海洛因一次。嗣於同年月十九日十三時許，在
    台北縣林口鄉○○村○○道路旁為警查獲，另經本院以九十一年度毒聲字第二三
    ○○號裁定令入戒治處所施以強制戒治一年。
二、案經台北縣政府警察局新莊分局報請台灣板橋地方法院檢察署檢察官偵查起訴。
    理  由
一、右揭事實，業據被告甲○○於本院審理時坦承不諱，被告於九十一年四月十九日
    經查獲後所採尿液，經以酵素免疫分析法及氣相層析質譜儀法檢驗，呈安非他命
    及嗎啡陽性反應，有台灣檢驗科技股份有限公司濫用藥物尿液檢驗報告乙份可憑
    ，足證被告前開自白與事實相符，堪予採信。被告前因施用毒品案件，經本院裁
    定送觀察、勒戒後，認為有繼續施用傾向，經本院裁定令入戒治處所施以強制戒
    治一年，嗣後停止戒治付保護管束，於保護管束期滿後，經台灣板橋地方法院檢
    察署檢察官於八十九年三月十四日以八十九年度戒毒偵字第一五四號為不起訴處
    分，復因連續第二級毒品安非他命，經本院於九十年四月二十五日以九十年度易
    字第六六七號判處有期徒刑八月確定，另以九十年度毒聲字第四一七號裁定令入
    戒治處所施以強制戒治，後經裁定停止戒治，所餘戒治期間付保護管束，保護管
    束期間於九十一年一月十八日期滿，有台灣板橋地方法院檢察署檢察官八十九年
    度戒毒偵字第一五四號不起訴處分書、本院於九十年四月二十五日以九十年度易
    字第六六七號判決、九十年度毒聲字第四一七號裁定、臺灣高等法院檢察署刑案
    紀錄簡覆表、台灣高等法院被告全國前案紀錄表在卷可稽。被告經二次強制戒治
    期滿後，再犯施用毒品罪之事證明確，其犯行堪以認定，自應依法論科。
二、核被告所為，係犯毒品危害防制條例第十條第一項及第二項之罪。被告所犯上開
    二罪間，犯意各別、行為互殊，應予分論併罰。被告前曾於八十二年間，因違反
    麻醉藥品管理條例、藥事法案件，經本院分別判處有期徒刑三年二月、四月、三
    月，並定其應執行刑為有期徒刑三年六月，於八十四年六月十七日假釋出監，復
    於八十七年間因違反麻醉藥品管理條例案件，經本院判處有期徒刑六月，前案假
    釋經撤銷後合併執行，於八十九年一月十八日執行完畢。有臺灣高等法院檢察署
    刑案紀錄簡覆表、台灣高等法院被告全國前案紀錄表各一份可按，其於刑之執行
    完畢後五年之內再犯有期徒刑以上之罪，為累犯，應依刑法第四十七條之規定就
    施用第一、二級毒品部分，分別加重其刑。爰審酌被告前有多次施用毒品前科，
    於毒品危害防制條例施行後仍不改惡習，經送二次強制戒治執行完畢，並經本院
    判處徒刑後，旋復觸犯本罪，顯見戒除毒癮之意志薄弱，惟念其犯行係戕害自身
    ，對社會治安之危害尚非甚鉅，暨其犯後尚知於本院審理時坦承犯行，表示悔意
    等一切情狀，各量處如主文所示之刑，並定其應執行之刑，以示懲儆。
據上論斷，應依刑事訴訟法第二百九十九條第一項前段，毒品危害防制條例第十條第
一項、第二項、第二十三條第二項，刑法第十一條前段、第四十七條、第五十一條第
五款，判決如主文。
本案經檢察官蔡偉逸到庭執行職務。
中      華      民      國    九十一    年      九      月     三十     日
                          臺灣板橋地方法院刑事第五庭
                                        法  官  王  偉  光
右正本證明與原本無異。
如不服本判決，應於判決送達後十日內向本院提出上訴狀 。
                                        書記官  陳  怡  君
中      華      民      國    九十一    年      十      月      二      日
附錄本案論罪科刑法條全文：
毒品危害防制條例第十條：
施用第一級毒品者，處六月以上五年以下有期徒刑。
施用第二級毒品者，處三年以下有期徒刑。
